---
title: "Casos de COVID-19 no Brasil"
author: "Ícaro Agostino"
date: "29/03/2020"
output: html_document
---

```{r include=FALSE}
source("https://raw.githubusercontent.com/icaroagostino/API_cov19/master/tutorial/cov19.R")
```

## Número de casos de COVID-19 no Brasil

Esse relatório dinâmico mostra o número de casos de **COVID-19 no Brasil**, os dados são obtidos de forma dinâmica da API [covid19api](https://covid19api.com/) que utiliza como fonte dados da [Johns Hopkins CSSE](https://github.com/CSSEGISandData/COVID-19).

Ultima atualização: **`r cov_br$dia[NROW(cov_br)] %>% format(format="%d/%m/%Y")`**.

### Evolução diária do número de casos confirmados no Brasil (COVID-19)

```{r echo=FALSE, message=FALSE, warning=FALSE}
ggplotly(graph_conf)
```

### Evolução diária do número de mortes confirmadas no Brasil (COVID-19)

```{r echo=FALSE, message=FALSE, warning=FALSE}
ggplotly(graph_mort)
```

### Evolução diária do número de recuperados confirmados no Brasil (COVID-19)

```{r echo=FALSE, message=FALSE, warning=FALSE}
ggplotly(graph_rec)
```

---

Esse relatório dinâmico esta disponível em: https://github.com/icaroagostino/API_cov19
