---
title: "Casos de COVID-19 no Brasil por estado"
author: "Ícaro Agostino"
date: "08/04/2020"
output: html_document
---

```{r include=FALSE}
source("cov_br_19_est.R")
```

## Número de casos de COVID-19 no Brasil por estado

Esse relatório dinâmico mostra o número de casos de **COVID-19 no Brasil por estado**, os dados são obtidos de forma dinâmica da API [covid19-br](https://brasil.io/dataset/covid19/caso) que utiliza como fonte dados das secretarias estaduais. Infelizmente os dados brasileiros podem não estar com alto grau de acuraciadade por essa fonte, considere também o dashboard do [Ministério de Saúde](https://covid.saude.gov.br/).

  - **Se você quiser ver os números gerais do Brasil clique [aqui](https://icaroagostino.github.io/covid19/)**.
  
---

Última atualização: **`r Sys.Date() %>% format(format="%d/%m/%Y")`** | Útimos dados do dia: **`r ultima_data`**.

### Total acumulado de casos confirmados no Brasil por estado (COVID-19)

```{r echo=FALSE, message=FALSE, warning=FALSE}
ggplotly(conf_est)
```


### Total acumulado de mortes confirmadas no Brasil por estado (COVID-19)

```{r echo=FALSE, message=FALSE, warning=FALSE}
ggplotly(mort_est)
```

---

Esse relatório dinâmico esta disponível em: https://github.com/icaroagostino/API_cov19