---
title: "Casos de COVID-19 no Brasil"
author: "Ícaro Agostino"
date: "15/04/2020"
output: html_document
---

```{r include=FALSE}
source("cov_br_19.R")
```

## Número de casos de COVID-19 no Brasil

Esse relatório dinâmico mostra o número de casos de **COVID-19 no Brasil**, os dados são obtidos de forma dinâmica da API [covid19api](https://covid19api.com/) que utiliza como fonte dados da [Johns Hopkins CSSE](https://github.com/CSSEGISandData/COVID-19).

  - **Se você quiser ver os números do Brasil por estado clique [aqui](https://icaroagostino.github.io/covid19_estados/)**.

---

### Resumo das últimos dados

|**Último dia**:|**Total acumulado**:|
|---|---|
| • Novos casos confirmados: **`r cov_br_nc[NROW(cov_br_nc),][[2]]`**\
  • Novas mortes confirmadas: **`r cov_br_nc[NROW(cov_br_nc),][[3]]`**\
  • Novos recuperados confirmados: **`r cov_br_nc[NROW(cov_br_nc),][[4]]`** | • Total de casos confirmados: **`r cov_br[NROW(cov_br_nc),][[2]]`**\
  • Total de mortes confirmadas: **`r cov_br[NROW(cov_br_nc),][[3]]`**\
  • Total de recuperados confirmados: **`r cov_br[NROW(cov_br_nc),][[4]]`**|

Última atualização: **`r Sys.Date() %>% format(format="%d/%m/%Y")`** | Útimos dados do dia: **`r cov_br$dia[NROW(cov_br)] %>% format(format="%d/%m/%Y")`**.

### Total acumulado de casos confirmados no Brasil (COVID-19)

```{r echo=FALSE, message=FALSE, warning=FALSE}
ggplotly(graph_conf)
```

### Novos casos diários confirmados no Brasil (COVID-19)

```{r echo=FALSE, message=FALSE, warning=FALSE}
ggplotly(graph_conf_nc)
```

---

### Total acumulado de mortes confirmadas no Brasil (COVID-19)

```{r echo=FALSE, message=FALSE, warning=FALSE}
ggplotly(graph_mort)
```

### Novas mortes diárias confirmadas no Brasil (COVID-19)

```{r echo=FALSE, message=FALSE, warning=FALSE}
ggplotly(graph_mort_nc)
```

---

### Total acumulado de recuperados confirmados no Brasil (COVID-19)

```{r echo=FALSE, message=FALSE, warning=FALSE}
ggplotly(graph_rec)
```

### Novos recuperados diários confirmados no Brasil (COVID-19)

```{r echo=FALSE, message=FALSE, warning=FALSE}
ggplotly(graph_rec_nc)
```

---

Esse relatório dinâmico esta disponível em: https://github.com/icaroagostino/API_cov19